臺灣高雄地方法院刑事判決　　　　　　　93年度訴字第3172號
公　訴　人　臺灣高雄地方法院檢察署檢察官
被　　　告　甲○○　男　民國5.
上列告因違反毒品危害防制條例案件，經檢察官提起公訴（93年
度毒偵字第5283號、93年度毒偵字第6174號）及移送併案審理（
93年度毒偵字第6479號、93年度毒偵字第7295號、93年度毒偵字
第7572號、94年度毒偵字第840 號、94年度毒偵字第2783號及94
年度毒偵字第2837號），嗣本院於準備程序訊問被告後，因被告
就被訴事實為有罪之陳述，經詢問檢察官、被告意見後，乃裁定
改行簡式審判程序，本院判決如下：
    主  文
甲○○連續施用第一級毒品，累犯，處有期徒刑貳年。扣案海洛
因伍拾捌包【均含包裝袋，其中貳包合計淨重為零點零捌公克、
空包裝合計重零點肆壹公克；其中拾柒包淨重合計為壹點玖參公
克、空包裝重合計參點參伍公克，純度百分之貳玖點捌肆，純質
淨重零點伍捌公克；其中壹包淨重為零點壹陸公克、空包裝重為
零點壹陸公克；其中拾伍包淨重合計為壹點陸公克、空包裝重合
計參點參公克，純度百分之參柒點陸，純質淨重零點陸公克；其
中壹包淨重為壹點玖公克、空包裝重零點貳貳公克，純度百分參
柒點零柒，純質淨重零點柒公克；其中捌包合計淨重為伍公克、
空包裝重合計壹點參貳公克，純度百分之伍伍點柒伍，純質淨重
貳點柒玖公克）；其中拾參包合計淨重為貳點壹捌公克、空包裝
重合計貳點肆伍公克，純度百分之參肆點玖參，純質淨重零點柒
陸公克；其中壹包驗前毛重拾陸點肆公克，驗後毛重拾陸點參公
克（亦殘有ACETAMINOPHEN 成分）】、殘有海洛因之注射針筒拾
柒支（其中壹支亦殘有甲基安非他命成分）、殘有海洛因之夾鏈
袋參個、殘有海洛因之塑膠鏟子參支，均沒收銷燬之；扣案注射
針筒拾參支、美娜水壹瓶、橡皮筋壹條，均沒收之。又連續施用
第二級毒品，累犯，處有期徒刑拾月。扣案甲基安非他命玖包【
均含包裝袋，驗前毛重各為零點伍公克、零點伍公克、零點肆公
克、零點柒公克、零點參公克、參點柒公克、參點柒公克、參點
參公克、零點貳公克；驗後毛重各為零點肆公克、零點肆公克、
零點參公克、零點陸公克、零點貳公克、參點陸公克、參點陸公
克、參點貳公克、零點壹公克】、殘有甲基安非他命之玻璃吸食
器參個、殘有甲基安非他命之注射針筒壹支，均沒收銷燬之。應
執行有期徒刑貳年捌月。扣案海洛因伍拾捌包【均含包裝袋，其
中貳包合計淨重為零點零捌公克、空包裝合計重零點肆壹公克；
其中拾柒包淨重合計為壹點玖參公克、空包裝重合計參點參伍公
克，純度百分之貳玖點捌肆，純質淨重零點伍捌公克；其中壹包
淨重為零點壹陸公克、空包裝重為零點壹陸公克；其中拾伍包淨
重合計為壹點陸公克、空包裝重合計參點參公克，純度百分之參
柒點陸，純質淨重零點陸公克；其中壹包淨重為壹點玖公克、空
包裝重零點貳貳公克，純度百分參柒點零柒，純質淨重零點柒公
克；其中捌包合計淨重為伍公克、空包裝重合計壹點參貳公克，
純度百分之伍伍點柒伍，純質淨重貳點柒玖公克）；其中拾參包
合計淨重為貳點壹捌公克、空包裝重合計貳點肆伍公克，純度百
分之參肆點玖參，純質淨重零點柒陸公克；其中壹包驗前毛重拾
陸點肆公克，驗後毛重拾陸點參公克（亦殘有ACETAMINOPHEN 成
分）】、殘有海洛因之注射針筒拾柒支（其中壹支亦殘有甲基安
非他命成分）、殘有海洛因之夾鏈袋參個、殘有海洛因之塑膠鏟
子參支、甲基安非他命玖包【均含包裝袋，驗前毛重各為零點伍
公克、零點伍公克、零點肆公克、零點柒公克、零點參公克、參
點柒公克、參點柒公克、參點參公克、零點貳公克；驗後毛重各
為零點肆公克、零點肆公克、零點參公克、零點陸公克、零點貳
公克、參點陸公克、參點陸公克、參點貳公克、零點壹公克】、
殘有甲基安非他命之玻璃吸食器參個、殘有甲基安非他命之注射
針筒壹支，均沒收銷燬之；扣案注射針筒拾參支、美娜水壹瓶、
橡皮筋壹條，均沒收之。
    事  實
一、甲○○前因肅清煙毒條例、違反麻醉藥品管理條例案件，於
    民國82年4 月20日，經本院以81年度訴字第1440號判決判處
    應執行有期徒刑3年3月，上訴後，於82年7 月21日，經臺灣
    高等法院高雄分院以82年度上訴字第2105號判決撤銷原審判
    決（駁回部分上訴），改判應執行有期徒刑3年3月確定，並
    於84年6月2日假釋出監。又假釋期間，另因肅清煙毒條例案
    件，於84年12月19日，經本院以84年度訴字第3349號判決判
    處有期徒刑3年4月，上訴後，於85年3 月12日，經臺灣高等
    法高雄分院以85年度上訴字第378 號判決撤銷原審判決，改
    判有期徒刑3年6月確定；嗣撤銷假釋執行殘刑，二案接續執
    行，於87年11月10日縮短刑期假釋出監，至89年6 月27日止
    ，因未撤銷假釋，所處有期徒刑視為執行完畢。再因竊盜案
    件，於91年8 月22日，經本院以91年度易字第1610號判決判
    處有期徒刑3月，於92年6月13日執行完畢而出監。
二、甲○○前因施用毒品案件，經依本院以91年度毒聲字第3616
    號裁定送觀察、勒戒後，認有繼續施用毒品之傾向，再經本
    院以91年度毒聲字第5343號裁定送強制戒治，嗣經停止戒治
    程序（92年度毒聲字第884號），至92年8月26日交付保護管
    束期滿止，因未撤銷停止戒治，強制戒治視為執行完畢，並
    於92年9月4日，經臺灣高雄地方法院檢察署以92年度戒毒偵
    字第783 號處分書為不起訴處分。詎仍不知戒絕，於強制戒
    治視為執行完畢（92年8月26日）後5年內，除基於施用第一
    級毒品海洛因之概括犯意，自93年1 月間某日起至94年4月5
    日採尿時回溯24小時內某時止（不含公權力拘束期間），在
    高雄市○○區○○路1號10樓之2、高雄縣鳳山市○○○路38
    0巷63號「友誼別館302室」內、高雄縣大寮鄉○○村○○道
    路旁廁所內、高雄縣大寮鄉○○路「全國加油站廁所」內、
    高雄縣鳳山市○○○路130號「克來大飯店607室」內、高雄
    縣大樹鄉○○村○○路693 號「遊戲阜網咖」二樓廁所內、
    高雄縣仁武鄉○○街5號「鴻賓汽車旅館301室」內及高雄縣
    市○○市○○路607號「金鳳凰商務旅館506室」內等處，以
    將第一級毒品海洛因置於注射針筒內，再以水稀釋後注射之
    方式，平均每日施用2 次，連續施用第一級毒品海洛因多次
    。復基於施用第二級毒品甲基安非他命（起訴書及部分併案
    意旨書均誤載為安非他命）之概括犯意，自93年7 月間某日
    起94年4月5日採尿時起回溯24小時內之某時止（不含公權力
    拘束期間），在上開地點等處，以將第二級毒品甲基安非他
    命置於吸食器，再以火燒烤，吸食霧化氣體之方式，平均每
    日施用2 次，連續施用第二級毒品甲基安非他命多次。嗣分
    別於(一)93年9月8日上午9 時30分，在高雄縣大樹鄉○○村○
    ○路170之1號前，為警查獲，並扣得甲○○所有海洛因2 包
    （均含包裝袋，合計淨重為0.08公克、空包裝合計重0.41公
    克）。(二)於93年10月13日中午12時50分，在高雄縣鳳山市○
    ○○路380巷63號「友誼別館302室」內，為警查獲，並扣得
    海洛因17包（均含包裝袋，淨重合計為1.93公克、空包裝重
    合計3.35公克，純度百分之29.84 ，純質淨重0.58公克）、
    殘有海洛因之注射針筒1支、殘有海洛因之夾鏈袋1個、殘有
    海洛因之塑膠鏟子1 支；甲○○所有供預備施用、施用海洛
    因所用之注射針筒3支、美娜水1瓶；甲基安非他命1 包（含
    包裝袋，驗前毛重0.5公克、驗後毛重0.4公克）、殘有甲基
    安非他命之玻璃吸食器1 個。(三)於93年10月25日18時許，在
    高雄縣大寮鄉○○村○○路○段47號前，為警查獲，並扣得
    海洛因1 包（含包裝袋，淨重為0.16公克、空包裝重為0.16
    公克）、甲基安非他命1包（含包裝袋，驗前毛重0.5公克、
    驗後毛重0.4 公克）。(四)於93年11月24日23時30分許，在高
    雄縣鳳山市○○○路130號「克來大飯店607室」內，為警查
    獲，並扣得殘有海洛因之注射針筒1 支、殘有海洛因之塑膠
    鏟子1支、甲基安非他命1 包（含包裝袋，驗前毛重0.4公克
    、驗後毛重0.3公克）。(五)於93年12月5日14時30分許，在高
    雄縣大樹鄉○○村○○路693號2樓內，為警查獲，並扣得海
    洛因15包（均含包裝袋，淨重合計為1.60公克、空包裝重合
    計3.30公克，純度百分之37.60 ，純質淨重0.60公克）、殘
    有海洛因之注射針筒1支。(六)於94年1月23日14時30分許，在
    高雄縣大樹鄉○○村○○路693號2樓廁所內，為警查獲，並
    扣得海洛因1包（含包裝袋，淨重為1.90公克、空包裝重0.2
    2公克，純度百分之37.07，純質淨重0.70公克）、殘有海洛
    因之注射針筒1 支（亦殘有甲基安非他命）、殘有甲基安非
    他命之注射針筒1支、甲基安非他命1包（含包裝袋，驗前毛
    重0.7公克、驗後毛重0.6公克）、殘有甲基安非他命之玻璃
    吸食器1個。(七)於94年3月31日上午11時20分許，警方持搜索
    票至高雄縣仁武鄉○○街5號「鴻賓汽車旅館301室」內實施
    搜索，當場扣得海洛因8 包（均含包裝袋，合計淨重為5.00
    公克、空包裝重合計1.32公克，純度百分之55.75 ，純質淨
    重2.79公克）、殘有海洛因之注射針筒6 支；甲○○所有供
    預備施用海洛因所用之注射針筒9支；殘有海洛因之夾鏈袋2
    個、甲基安非他命3包（均含包裝袋，驗前毛重各為0.3公克
    、3.7公克、3.7公克；驗後毛重各為0.2公克、3.6公克、3.
    6公克）、殘有甲基安非他命之玻璃吸食器1個。(八)於94年 4
    月4日17時許，在高雄縣市鳳山市○○路607號「金鳳凰商務
    旅館506室」內，為警查獲，並扣得海洛因13 包（均含包裝
    袋，合計淨重為2.18公克、空包裝重合計2.45公克，純度百
    分之34.93，純質淨重0.76公克）、海洛因1包（含包裝袋，
    驗前毛重16.4公克，驗後毛重16.3公克，亦殘有ACETAMINOP
    HEN成分）、殘有海洛因之注射針筒7支；甲○○所有供預備
    施用海洛因所用之注射針筒1支、橡皮筋1條；殘有海洛因之
    塑膠鏟子1支、甲基安非他命2包（均含包裝袋，驗前毛重各
    為3.3公克、0.2公克；驗後毛重各為3.2公克、0.1公克）。
    經分別採集其尿液送驗後，得知上情。
三、案經高雄縣政府警察局林園分局、仁武分局報告臺灣高雄地
    方法院檢察署檢察官偵查起訴及移送併案審理（報告機關：
    高雄縣政府警察局鳳山分局、仁武分局、林園分局及高雄市
    政府警察局苓雅分局），嗣本院於準備程序訊問被告後，因
    被告就被訴事實為有罪之陳述，經詢問檢察官、被告意見後
    ，乃裁定改行簡式審判程序。
    理  由
一、本件被告甲○○所犯係死刑、無期徒刑、最輕本刑為3 年以
    上有期徒刑以外之罪，其於準備程序中就被訴事實為有罪之
    陳述，經本院告知簡式審判程序之旨，並聽取公訴人及被告
    之意見後，合議庭裁定由受命法官獨任進行簡式審判程序，
    合先敘明。
二、右揭犯罪事實，業據被告甲○○於本院審理時坦白承認（詳
    本院卷第293頁第8行以下、第303頁倒數第5行以下）。而被
    告被查獲後，經採集其尿液送高雄縣政府衛生局、高雄醫學
    大學附設中和紀念醫院、高雄市立凱旋醫院及臺灣檢驗科技
    股份有限公司鑑驗，結果均呈嗎啡或甲基安非他命陽性反應
    （高雄醫學大學附設中和紀念醫院、高雄市立凱旋醫院及臺
    灣檢驗科技股份有限公司係以ＧＣ／ＭＳ方式檢驗），有高
    雄縣政府衛生局93年9 月24日、93年10月21日、93年11月12
    日、93年12月10日、93年12月20日煙毒尿液檢驗成績書；高
    雄醫學大學附設中和醫院93年10月19日、93年12月28日、94
    年3月1日濫用藥物尿液檢驗報告；高雄市立凱旋醫院94年 4
    月21日濫用藥物尿液檢驗報告；臺灣檢驗科技股份有限公司
    94 年2月16日、94年2月21日、94年4月20日濫用藥物尿液檢
    驗報告附偵查卷及本院卷可參（詳93年度毒偵字第5283號卷
    第23頁、第30頁；93年度毒偵字第6479號卷第24頁；93年度
    毒偵字第7572號卷第23頁；93年度毒偵字第840號卷第26之1
    頁；本院卷第45頁、第48頁、第88頁、第93頁、第105 頁、
    第153頁、第157頁、第180頁、第191頁、第221頁、第265頁
    ）。另扣案如主文所示海洛因58包、殘有海洛因之注射針筒
    17支、殘有海洛因之夾鏈袋3個、殘有海洛因之塑膠鏟子3支
    、甲基安非他命9包、殘有甲基安非他命之玻璃吸食器3個、
    殘有甲基安非他命之注射針筒1 支，經送驗後，分別含有海
    洛因、甲基安非他命之成分，亦有高雄醫學大學附設中和紀
    念醫院93年12月21日、94年1月4日、94年2月22日、94年3月
    1日、94年3月29日、94年4月12日、94年4月19日、94年5 月
    3日、94年5月17日檢驗報告；法務部調查局93年9月29日調
    科壹字第220018187號、93年11月10日調科壹字第220018482
    號、93年12月15日調科壹字第220018691號、94年1月28日調
    科壹字第220018941號、94年3 月16日調科壹字第220019370
    號、93年6月（未填載日期）調科壹字第220020081號、93年
    6月（未填載日期）調科壹字第220020061號鑑定通知書附本
    院卷、偵查卷可參（詳93年度毒偵字第5283號卷第31頁、93
    年度毒偵字第6174號卷第26頁；本院卷第24頁、第28頁至第
    29頁、第32頁至第33頁、第50頁、第55頁、第86頁、第94頁
    、第103頁至第104頁、第128頁、第132頁至第134頁、第147
    頁、第198頁至第200頁、第202頁至第203頁、第209 頁、第
    210頁至第211頁、第213頁至第216頁、第223頁、第235頁至
    第240頁、第242頁、第244頁至第245頁、第247頁至第248頁
    、第280 頁）。因被告自白核與事實相符，是被告連續施用
    第一級毒品海洛因多次、第二級毒品甲基安非他命多次之犯
    行，均堪以認定。
三、論罪科刑部分：
  (一)按犯毒品危害防制條例第10條之罪，經觀察勒戒後，認有繼
    續施用毒品之傾向者，應由檢察官聲請法院裁定令入戒治處
    所施以強制戒治，強制戒治期滿，應由檢察官為不起訴處分
    。經強制戒治執行完畢釋放後，5 年內再犯第10條之罪，依
    92年1月9日修正施行之毒品危害防制條例第23條第2 項規定
    意旨，應由檢察官偵查起訴。
  (二)查被告前因施用毒品案件，經依本院以91年度毒聲字第3616
    號裁定送觀察、勒戒後，認有繼續施用毒品之傾向，再經本
    院以91年度毒聲字第5343號裁定送強制戒治，嗣經停止戒治
    程序（92年度毒聲字第884號），至92年8月26日交付保護管
    束期滿止，因未撤銷停止戒治，強制戒治視為執行完畢，並
    於92年9月4日，經臺灣高雄地方法院檢察署以92年度戒毒偵
    字第783 號處分書為不起訴處分等情，有臺灣高雄地方法院
    檢察署刑案資料查註紀錄表、臺灣高等法院被告前案紀錄表
    及臺灣高雄地方法院被告院內索引卡紀錄表可證。又因被告
    於強制戒治視為執行完畢後（92年8月26日），5年內再犯本
    件毒品危害防制條例第10條之罪，是依前開說明，自應依法
    論科。
  (三)另海洛因、甲基安非他命為毒品危害防制條例所稱之第一級
    毒品、第二級毒品，此觀諸該條例第2條第2項第1款、第2款
    甚明，被告施用上開毒品，核其所為，係違反毒品危害防制
    條例第10條第1項施用第一級毒品罪及同條第2項施用第二級
    毒品罪。被告各施用海洛因、甲基安非他命多次，均時間緊
    接，方法相同，所犯又係構成要件相同之罪名，顯均係基於
    概括之犯意反覆為之，應各依連續犯之規定論以一罪，並依
    法加重刑。被告施用第一級毒品、第二級毒品前持有第一級
    毒品、第二級毒品之行為，本應各論以持有之罪，惟各該次
    持有毒品之低度行為均為其後施用毒品之高度行為所吸收，
    不另論罪】。被告所犯上開二罪，犯意各別，行為互殊，應
    分論併罰之。另被告前因甲○○前因肅清煙毒條例、違反麻
    醉藥品管理條例案件，於82年4 月20日，經本院以81年度訴
    字第1440號判決判處應執行有期徒刑3年3月，上訴後，於82
    年7月21日，經臺灣高等法院高雄分院以82年度上訴字第210
    5 號判決撤銷原審判決（駁回部分上訴），改判應執行有期
    徒刑3年3月確定，並於84年6月2日假釋出監。又假釋期間，
    另因肅清煙毒條例案件，於84年12月19日，經本院以84年度
    訴字第3349號判決判處有期徒刑3年4月，上訴後，於85年 3
    月12日，經臺灣高等法高雄分院以85年度上訴字第378 號判
    決撤銷原審判決，改判有期徒刑3年6月確定；嗣撤銷假釋執
    行殘刑，二案接續執行，於87年11月10日縮短刑期假釋出監
    ，至89年6 月27日止，因未撤銷假釋，所處有期徒刑視為執
    行完畢。再因竊盜案件，於91年8 月22日，經本院以91年度
    易字第1610號判決判處有期徒刑3月，於92年6月13日執行完
    畢而出監等情，有前開紀錄表可參，其受有期徒刑執行完畢
    後，5年內再犯有期徒刑以上之罪，累犯，應依刑法第47 條
    之規定，各加重其刑，並均依法遞加之。爰審酌被告經觀察
    勒戒、強制戒治後，均未戒絕毒品，另再施用毒品，顯見其
    自制力不足，無法擺脫毒品，故應藉由刑罰之執行，以收教
    化之功能，並參以被告犯後坦承施用毒品犯行，所犯係自傷
    行為，尚未害及他人，及被告施用第一級毒品時間長達1年4
    月、施用第二級毒品時間近10月，且每日各施用上開毒品 2
    次，施用次數甚多，並被查獲高達8 次等一切情狀，分別量
    處如主文所示之刑，並定應執行刑，以資懲儆。
  (四)沒收及沒收銷燬部分：
  扣案如主文所示海洛因58包、殘有海洛因之注射針筒17支、
    殘有海洛因之夾鏈袋3個、殘有海洛因之塑膠鏟子3支、甲基
    安非他命9包、殘有甲基安非他命之玻璃吸食器3個、殘有甲
    基安非他命之注射針筒1 支，經送驗後，分別含有海洛因、
    甲基安非他命之成分，有高雄醫學大學附設中和紀念醫院、
    法務部調查局前開檢驗報告可考，其中海洛因58包（其中 1
    包亦殘有ACETAMINOPHEN成分，詳本院卷第247頁，應一體視
    同海洛因）、甲基安非他命9 包，係屬毒品，不論何人所有
    ，爰依毒品危害防制條例第18條第1 項前段，沒收銷燬之（
    包裝袋部分，因與毒品難以析離，應一體視同毒品，並沒收
    銷燬之；另送驗如有耗損，因已滅失，爰不沒收銷燬之）；
    其餘殘有海洛因之注射針筒17支（其中1 支亦殘有甲基安非
    他命成分，詳高雄醫學大學附設中和紀念醫院94年4 月12日
    檢驗報告，參本院卷第132 頁，應一體視為海洛因）、殘有
    海洛因之夾鏈袋3個、殘有海洛因之塑膠鏟子3支、殘有甲基
    安非他命之玻璃吸食器3個、殘有甲基安非他命之注射針筒1
    支，因其與毒品難以析離，應一體視同毒品（送驗如有耗損
    ，因已滅失，爰不沒收銷燬之），亦依毒品危害防制條例第
    18條第1 項前段，沒收銷燬之。至扣案注射針筒13支【經送
    驗後，未殘有海洛因成分，有高雄醫學大學附設中和紀念醫
    院94年2月1日、94年5月3日及94年5 月17日檢驗報告可參（
    詳本院卷第71頁至第74頁、第195頁至第197頁、第201 頁、
    第204頁至第208頁、第241 頁）。其中93年10月13日查扣之
    注射針筒4 支，因本院初次送驗時，高雄醫學大學附設中和
    紀念醫院僅檢驗1 支，鑑定結果認殘有海洛因成分（詳本院
    卷第24頁），嗣本院再命該醫院就4 支注射針筒一一檢驗，
    結果則均無海洛因反應，是此部分僅可確認1 支殘有海洛因
    成分】、美娜水1瓶、橡皮筋1條部分，係被告所有（詳本院
    卷第302頁倒數第5行以下），且係分別供預備施用第一級毒
    品、供施用第一級毒品海洛因所用之物，應依刑法第38條第
    1項前段，宣告沒收之。
  至其餘扣案物電子磅秤1臺、BENQ手機1支、現金新臺幣（下
    同）7 萬9800元（以上均為93年10月13日查獲之物）、注射
    針筒1支（以上均為93年12月5 日查獲之物）、葡萄糖2包、
    夾鏈袋1 個（以上均為94年1月23日查獲之物）、電子磅秤1
    臺、夾鏈袋692 個（以上均為93年4月4日查獲之物），其中
    電子磅秤2臺、BENQ手機1支、現金7萬9800元、葡萄糖2包、
    夾鏈袋693 個部分，因無證據證明與施用毒品犯行相關，爰
    不宣告沒收之；另注射針筒1 支部分，因被告否認為其所有
    （詳93年12月5 日警訊筆錄），且該針筒係於朱英瑞上衣口
    袋搜得，並無證據證明為被告所有，亦不宣告沒收之。
四、移送併辦部分（即93年9月8日、93年10月13日查獲施用毒品
    犯行以外之其餘被查獲犯行，詳臺灣高雄地方法院檢察署93
    年度毒偵字第6479號、93年度毒偵字第7295號、93年度毒偵
    字第7572號、94年度毒偵字第840 號、94年度毒偵字第2783
    號及94年度毒偵字第2837號），因與前揭起訴部分（即93年
    9月8日、93年10月13日查獲部分），均具有連續犯之裁判上
    一罪關係，為起訴效力所及，本院自應併予審究，附此敘明
    。
五、依法務部調查局93年5月4日調科壹字第09362413980 號函謂
    ：【(一)依據英國藥學協會所編之CLARK，SISOLATION AND ID
    ENTIFICATION OF DRUGS乙書第349、350頁，安非他命的Dis
    position in the Body，記載人體施用安非他命後，主要代
    謝物中有未改變形態之安非他命，而無甲基安非他命；另於
    該書第七六三、七六四頁，甲基安非他命的Disposition in
    the Body，記載人體施用甲基安非他命後，在主要代謝物中
    未改變形態之甲基安非他命佔施用劑量達百分之四十三，而
    安非他命則約為百分之五．．。依據前述情形，可由尿液檢
    驗結果研判係施用安非他命或甲基安非他命。(二)安非他命在
    國內取得不易，施用情形較少，尿液檢驗結果係甲基安非他
    命陽性者佔大部分】。可知施用安非他命後，尿液應無甲基
    安非他命反應，然依本案前開尿液報告，係呈甲基安非他命
    陽性反應，顯見本件被告應係施用甲基安非他命甚明，起訴
    書及部分併辦意旨書載明被告係施用安非他命，容有誤會，
    附此敘明。
據上論斷，應依刑事訴訟法第299條第1項前段、第273 條之1第1
項，毒品危害防制條例第10條第1項及第2項、第18條第1 項前段
，刑法第11條、第56條、第47條、第38條第1項第2款、第51條第
5款，判決如主文。
中　　華　　民　　國　　94　　年　　6　　月　　29 　　日
                  刑事第一庭    法　官  方百正
以上正本證明與原本無異。
如不服本判決，應於收受送達後10日內向本院提出上訴書狀。
中　　華　　民　　國　　94　　年　　6 　　月　　29　　日
　　　　　　　　　　　　　　    書記官  郭素蓉
附錄本判決論罪科刑所依據之法條：
毒品危害防制條例第10條
施用第一級毒品者，處六月以上五年以下有期徒刑。
施用第二級毒品者，處三年以下有期徒刑。
